Inventaris van de Minuut- en Constructiebladen Oost-Indische Archipel Afdeling VII
Nationaal Archief, Den Haag
Dienst der Hydrografie: Minuut- en Constructiebladen Oost-Indische Archipel, Afdeling VII
Hydro / Constructiebladen NOI, Afd. VII
1802-1956
HYDRO1207
790 inventarisnummer(s);
Het betreft hier kaarten, deels met handgeschreven correcties.
Nationaal Archief, Den Haag
HYDRO Constructiebladen Nederlands Oost-Indië
Het archief bevat kaarten van de Oost-Indische archipel.
Archiefvorming
Geschiedenis van de archiefvormer
De kaarten zijn opgesteld door de Dienst der Hydrografie van het Ministerie van Defensie; zie verder inventaris 2.12.20.
Geschiedenis van het archiefbeheer
De verwerving van het archief
Het archief is krachtens bepalingen van de Archiefwet overgebracht.
Aanwijzingen voor de gebruiker
Openbaarheidsbeperkingen
Volledig openbaar.
Materiële beperkingen
Het archief kent geen beperkingen voor het raadplegen van stukken als gevolg van slechte materiële staat.
Aanvraaginstructie
Openbare archiefstukken kunnen online worden aangevraagd en gereserveerd. U kunt dit ook via de terminals in de studiezaal van het Nationaal Archief doen. Om te kunnen reserveren dient u de volgende stappen te volgen:
Creëer een account of log in.
Selecteer in de archiefinventaris een archiefstuk.
Klik op ‘Reserveer’ en kies een tijdstip van inzage.
Verwant materiaal
Beschikbaarheid van kopieën
Inventarisnummers van dit archief zijn niet in kopievorm beschikbaar
Verwante archieven
2.12.20 Inventaris van het archief van de Dienst der Hydrografie en Taakvoorgangers, 1812-1981
4.HYDRO111 Inventaris van de Minuut- en Constructiebladen der Nederlandse Zeegaten
4.HYDRO112 Inventaris van het Groen Archief Nederland
4.HYDRO113 Inventaris van de Leggerbladen Nederland
4.HYDRO1201 Inventaris van de Minuut- en Constructiebladen Oost-Indische Archipel Afdeling I
4.HYDRO1202 Inventaris van de Minuut- en Constructiebladen Oost-Indische Archipel Afdeling II
4.HYDRO1203 Inventaris van de Minuut- en Constructiebladen Oost-Indische Archipel Afdeling III
4.HYDRO1204 Inventaris van de Minuut- en Constructiebladen Oost-Indische Archipel Afdeling IV
4.HYDRO1206 Inventaris van de Minuut- en Constructiebladen Oost-Indische Archipel Afdeling VI
4.HYDRO1207 Inventaris van de Minuut- en Constructiebladen Oost-Indische Archipel Afdeling VII
4.HYDRO1208 Inventaris van de Minuut- en Constructiebladen Oost-Indische Archipel Afdeling VIII
4.HYDRO1209 Inventaris van de Minuut- en Constructiebladen Oost-Indische Archipel Afdeling IX
4.HYDRO1210 Inventaris van de Minuut- en Constructiebladen Oost-Indische Archipel Afdeling X
4.HYDRO1211 Inventaris van de Minuut- en Constructiebladen Oost-Indische Archipel Afdeling XI
4.HYDRO122 Inventaris van het Groen Archief Oost-Indische Archipel
4.HYDRO1231 Inventaris van de Leggerbladen Oost-Indische Archipel
4.HYDRO1232 Inventaris van de duplicaten van de laatste Leggerbladen Oost-Indische Archipel
4.HYDRO124 Inventaris van de Werkkaarten Oost-Indische Archipel
4.HYDRO131 Inventaris van de Minuut- en Constructiebladen West-Indie en Documentair Kaartmateriaal
4.HYDRO132 Inventaris van het Groen archief West-Indie
4.HYDRO133 Inventaris van de Leggerbladen West-Indië
4.HYDRO14 Inventaris van de oorspronkelijke toegangen op de in series ondergebrachte kaarten van de Hydrografische Dienst
4.HYDRO15 Inventaris van de Koperplaten van de Hydrografische Dienst berustend bij het Nationaal Archief
4.HYDRO16 Inventaris van de 17e eeuwse atlassen afkomstig uit de bibliotheek van de Hydrografische Dienst
Beschrijving van de series en archiefbestanddelen
- VIIe afdeling: Java, 1.2.07
  - Onderafdeling A: Algemene Kaarten, A
    - Java-zee en aangrenzende vaarwaters (2 bladen), 1853; A1a-A1b; Schaal 1.000.000
      Opgenomen/samengesteld: Smits en Melvill van Carnbee
      - Blad 1, A1a
        kaart
      - Blad 2, A1b
    - Java-zee en aangrenzende vaarwaters, blad I, 1884; A3a-A3e; Schaal 1.000.000
      Opgenomen/samengesteld: Hydr.Bureau
      - Blad 1, A3a
      - Blad 2, A3b
      - Blad 3, A3c
      - Blad 4, A3d
      - Blad 5, A3e
    - Java-zee en aangrenzende vaarwaters, 1874; A4; Schaal 1.000.000
      Opgenomen/samengesteld: Blommendal
    - Java-zee en aangrenzende vaarwaters, blad I, 1898-1899; A5; Schaal 1.000.000
    - Java-zee, 1925/26; A6a-A6b; Schaal 1.000.000
      Opgenomen/samengesteld: Hydr.Bureau a + b in 2
      - Blad 1, A6a
      - Blad 2, A6b
    - Java-zee en aangrenzende vaarwaters, blad II, 1885; A13a-A13e; Schaal 1.000.000
      Opgenomen/samengesteld: J. Vos, Hydr.Bureau
      - Blad 1, A13a
      - Blad 2, A13b
      - Blad 3, A13c
      - Blad 4, A13d
      - Blad 5, A13e
    - Java-zee en aangrenzende vaarwaters, blad II, 1899; A14a-A14b; Schaal 1.000.000
      - Blad 1, A14a
      - Blad 2, A14b
    - Java-zee aangrenzende vaarwaters, blad II, 1909; A15; Schaal 1.000.000
    - Java, Westblad, A25a-A25b; Schaal 500.000
      Opgenomen/samengesteld: Hydr.B. 's-Gravenh.
      - Blad 1, 1907, A25a
      - Blad 2, 1925, A25b
    - Java, Oostblad, A26a-A26b; Schaal 500.000
      - Blad 1, 1907, A26a
      - vermeterde krt., 1924, A26b
    - Java middenblad, A31a-A31b; Schaal 500.000
      - Blad 1, 1907, A31a
      - vermeterde kaart, 1924, A31b
    - Straat Soenda en ZW. gedeelte Java zee, 1874; A43; Schaal 300.000
      Opgenomen/samengesteld: A.R. Blommendal Schip: Hydr.Bureau
    - Straat Soenda en ZW. gedeelte Java zee, 1886; A44a-A44b; Schaal 300.000
      Opgenomen/samengesteld: Coops Schip: Hydr.Bureau
      - Blad 1, A44a
      - Blad 2, A44b
    - Straat Soenda, 1897-1898; A45a-A45b; Schaal 300.000
      - Blad 1, A45a
      - corr. (opplak) blad 1919, A45b
    - Straat Soenda, 1924; A46; Schaal 200.000
    - Straat Soenda Noordblad, 1906; A48a-A48b; Schaal 150.000
      - tekening, A48a
      - correctieblad, A48b
    - Straat Soenda Zuidblad, 1906; A49a-A49b; Schaal 150.000
      - tekening voor de graveur, A49a
      - vervallen tekening, A49b
    - Zuidkust Java, Straat Soenda tot Wijnkoopsbaai, 1924; A50; Schaal 200.000
    - Noordkust Java, blad I, vierde punt tot Tandjoeng Priok, A52a-A52b; Schaal 200.000
      - Blad 1, A52a
      - Blad 2, A52b
    - Noordkust Java, blad II, Tandjoeng Priok tot Cheribon, A53a-A53c; Schaal 200.000
      Opgenomen/samengesteld: Hydr.B. 's-Gravenh. a + c in 2
      - Blad 1, 1909, A53a
      - Blad 2, 1909, A53b
      - vermeterde kaart, 1924, A53c
    - Noordkust Java, blad III, Cheribon tot Semarang, 1910; A54a-A54d; Schaal 200.000
      - tekening, A54a
      - correctieblad, A54b
      - vermeterde kaart, A54c
      - droge druk krt. 80, met corr.s N. kust Java, A54d
    - Noordkust Java, blad III van hoek Indramajoe tot rede Pekalongan, 1886; A63; Schaal 200.000
      Opgenomen/samengesteld: J. Vos Schip: Hydr.Bureau
    - Noordkust Java, blad IV, Rede Pekalongan tot eil. Mandalika, 1887; A69a-A69b; Schaal 200.000
      - Blad 1, A69a
      - Blad 2, A69b
    - Noordkust Java, blad IV. Semarang tot Soerabaja, A70a-A70d; Schaal 200.000
      - Blad 1, 1911, A70a
      - Blad 2, 1911, A70b
      - vermeterd zeegedeelte 1923, 1923, A70c
      - vermeterd zeegedeelte 1923, 1923, A70d
    - Noordkust Java, blad V van eil. Mandelika tot hoek Patjiran, 1888; A75; Schaal 200.000
      Opgenomen/samengesteld: J.Vos Schip: Hydr.Bureau
    - Noordkust Java blad V. Soerabaja tot Straat Bali, A76a-A76b; Schaal 200.000
      Schip: Hydr.Bureau a + b in 2
      - Blad 1, 1911, A76a
      - vermeterde Krt., 1924, A76b
    - Noordkust Java, blad VI, van h. Batoe Sawang tot h. Kraksaän, 1888; A81; Schaal 200.000
    - Eilanden nabij de Noordkust van Java, A82a-A82b; Schaal verschillend
      Schip: Hydr.Bureau
      - Blad 1, 1910, A82a
      - vermeterde krt. 1924 (Karimoen-Djawa eil. en Bawean), 1924, A82b
    - Noordkust Java, blad VII, eil. Ketapang tot Duiven-eil., A87a-A87b; Schaal 200.000
      - Blad 1, 1888, A87a
      - Blad 2, 1888, A87b
    - Java, 1912; A88; Schaal 1.000.000
      Schip: Hydr.Bureau A88 in 2
    - Noordkust Java, blad VIII, (netkaart met 2 corr. bl.) eil. Pawean tot Wester vaarwater Soerabaja van het hydr. bur., 1889; A93a-A93c; Schaal 200.000
      Schip: Hydrograaf
      - Blad 1, A93a
      - Blad 2, A93b
      - Blad 3, A93c
    - Reden op de Noordkust van Java. Blad V, A94a-A94b; Schaal 25.000
      - Blad 1, 1913, A94a
      - vermeterde krt., 1924, A94b
    - Noordkust Java. Westel. vaarwaters naar Batavia en Tg. Priok, A96a-A96b; Schaal 50.000
      Opgenomen/samengesteld: Hydr. Bureau b in 2
      - Blad 1, 1913, A96a
      - vermeterde kaart, met plan: Haven v. Tg. Priok 1:15.000, 1924, A96b
    - Reden op de Noordkust van Java en nabijliggende eilanden, blad I, A99a-A99d; Schaal verschillend
      Opgenomen/samengesteld: Hydr.Bureau 's-Gravenh.
      - Blad 1, 1903, A99a
      - correctieblad 1911, A99b
      - vermeterde krt., 1924, A99c
      - corr. blad Cheribon 1928, A99d
    - Reden op de Noordkust van Java en nabijliggende eilanden, blad II, A100a-A100b; Schaal verschillend
      - Blad 1, 1903, A100a
      - vermeterde kaart, 1923, A100b
    - Reden op de Noordkust van Java en nabijliggende eilanden, blad III, A101a-A101b; Schaal verschillend
      - Blad 1, 1903, A101a
      - Vermeterd zeegedeelte, 1923, A101b
    - Reden op de Noordkust van Java en nabijliggende eilanden, blad IV, 1907; A102a-A102b; Schaal verschillend
      - Blad 1, A102a
      - correctieblad 1912, A102b
    - Reden op de Noordkust van Java, blad IV, 1926; A103a-A103b; Schaal verschillend
      - Blad 1, A103a
      - Blad 2, A103b
    - Reden op de Noordkust van Java, blad IV, 1948; A104; Schaal 25.000
    - Rede Soerabaja, 1948; A106; Schaal 20.000
    - Baaien op de Zuidkust van Java, 1897; A111; Schaal verschillend
    - Baaien op de Zuidkust van Java, 1924; A112a-A112b; Schaal verschillend
      - Blad 1, A112a
      - Blad 2, A112b
    - Java-zee, lodingen van de Parito-rivier naar Landangan, 1901; A116a-A116f; Schaal 200.000
      Schip: H.M. Serdang
      - min. blad, A116a
      - min. blad, A116b
      - min. blad, A116c
      - constr. bl. (N.kust Java), A116d
      - constr. bl. (N.kust Java), A116e
      - constr. bl. (N.kust Java), A116f
  - Onderafdeling B: Straat Soenda en Noordkust Java tot 107° O.L., B
    - Straat Soenda, 1841; B1a-B1b; Schaal 150.000
      Opgenomen/samengesteld: Rietveld & Boom
      - Blad 1, B1a
      - Blad 2, B1b
    - Vaarwaters en ankerplaatsen nabij de West- en Noordkust van Java.Tekening krt. 96, B2a-B2b; Schaal verschillend
      Opgenomen/samengesteld: Hydr.Bureau, 's-Gravenh.
      - Blad 1, 1906, B2a
      - vermeterde kaart (alleen Bantam Bi.), 1924, B2b
    - Correctieblad voor krt. 96. (Rede Merak en Straat Merak), 1911; B3
    - Straat Soenda: W.kust Java en Penaitan, Z.kust Java tot Tg. Panto, 1921-'22; B4a-B4b; Schaal 100.000
      Opgenomen/samengesteld: Dalhuisen Schip: v. Gogh en Eridanus
      - min. bl., B4a
      - constr. bl., B4b
    - Straat Soenda, 1922-'23; B5a-B5b; Schaal 100.000
      Opgenomen/samengesteld: Lagaay Schip: Orion b in 2
      - min. bl., B5a
      - constr. bl., B5b
    - Zeelodingen tussen Krakatau en Vlakke Hoek, 1923; B6; Schaal 100.000
      Opgenomen/samengesteld: Lagaay Schip: Orion
    - Behouden Passage, 1877; B7a-B7d
      Opgenomen/samengesteld: Hydrograaf b in 2
      - min. bl., B7a; Schaal 60.000
      - constr. bl., B7b; Schaal 200.000
      - constr. bl., B7c; Schaal 60.000
      - constr. bl., B7d; Schaal 60.000
    - N.O.kust verlaten eiland, 1919; B13; Schaal 10.000
      Schip: Brak
    - Krakatau-bekken, 1919; B14a-B14b; Schaal 50.000
      Opgenomen/samengesteld: Hooykaas Schip: van Gogh
      - min. bl., B14a
      - constr. bl., B14b
    - Krakatau-bekken met Anak Krakatau (2 bladen?), 1940; B15a; Schaal 37.500
      Opgenomen/samengesteld: Kap.luit. t/z tit. Opgenomen/samengesteld: K.M.R. v. Lynden
    - Straat Soenda, B18a-B18d; Schaal 150.000
      - min. bl., 1883, B18a
        Opgenomen/samengesteld: van Doorn Schip: Hydrograaf
      - min. bl., 1884, B18b
      - constr. bl., 1883, B18c
      - constr. bl., 1884, B18d
    - Lodingen voor telegaafkabel. Nieuw Anjer-Kalianda, 1884; B19; Schaal 30.000
      Schip: Riouw
    - Lodingen beN. Prinsen Eil., B20; Schaal ?
      Opgenomen/samengesteld: Engelse calque Schip: ?
    - Lodingen rond Hoedekenskerk-klip, 1907; B21; Schaal 12.500
      Schip: Gouv. S.S. Telegraaf
    - Lodingen in Str. Soenda (ZW. van Dw. i/d Weg, krt. 93), 1920; B22; Schaal 150.000
      Schip: Telegraaf
    - Straat Soenda nabij Dwars in de Weg, 1922-'23; B23a-B23b; Schaal 50.000
      - min. bl., B23a
      - constr. bl., B23b
    - Java zee en Straat Soenda, 1883, '84; B25a-B25h
      Opgenomen/samengesteld: Z.M. Blommendal c, h, in 2
      - min. bl., B25a; Schaal 200.000
      - constr. bl., B25b; Schaal 200.000
      - constr. bl. bevat lodingen in het nauw van Straat Soenda, B25c; Schaal 100.000
      - constr. bl., B25d; Schaal 100.000
      - constr. bl., B25e; Schaal 50.000
      - constr. bl., B25f; Schaal 50.000
      - constr. bl., B25g; Schaal 50.000
      - constr. bl., B25h; Schaal 100.000
    - Dwars in de Weg, 1885; B29; Schaal 50.000
      Schip: Blommendal
    - Rede op de ZW.kant van Dwars in de Weg, B30a-B30b; Schaal 10.000
      - vesuvius, 1854, B30a
        Schip: Vesuvius
      - vesuvius en Hydrograaf, 1883, B30b
    - N.E. van Java's vierde Punt. Onderzoek ondiepte BaZ. 76/807-1931 (bestaat niet), B34a-B34b; Schaal 5.000
      - Blad 1, B34a
      - Blad 2, B34b
    - Van Java's vierde Punt tot Oud Anjer, 1885; B35a-B35b; Schaal 10.000
      Opgenomen/samengesteld: A.E. Zimmerman a + b in 2
      - min. bl., B35a
      - constr. bl., B35b
    - Van Java's vierde Punt tot Oud Anjer, 1885; B36; Schaal 15.000
    - Rede van Pakoe, 1911; B37; Schaal 5.000
      Schip: Opn. Soembawa
    - Westkust Java. Rede Pasang Tenang, 1922; B38a-B38b; Schaal 10.000
      Opgenomen/samengesteld: Gezh. Lagaay Schip: G.S.S. Orion
      - min. bl., B38a
      - constr. bl., B38b
    - Westkust Java. Rede Laboehan, 1922; B39; Schaal 25.000
    - Westkust Java. Rede Pasang Tenang nabij Catharina rotsen, 1937; B40a-B40b; Schaal 10.000
      Opgenomen/samengesteld: Gezh. Tismeer Schip: G.B. Vrtg.Hisp. Zeeman
      - min. bl., B40a
      - constr. bl., B40b
    - Rede (Nieuw Anjer) Merak, 1884; B41; Schaal 10.000
      Opgenomen/samengesteld: Heyning Schip: Riouw
    - Rede Merak, 1884; B42; Schaal 15.000
    - Straat Merak, 1911; B43a-B43c; Schaal 5.000
      Schip: Opn. Sumbawa
      - min. bl., B43a
      - constr. bl., B43b
      - profielen nabij het aanleghoofd, B43c
    - Kademuur Station Merak, 1950; B44; Schaal 1.000
    - St. Nicolaaspunt, constr. en minuutblad, 1885; B48; Schaal 20.000
      Schip: Blommendal en Hydrograaf
    - Baai van Bantam, 1883; B54a-B54b; Schaal 50.000
      - min. bl., B54a
      - constr. bl., B54b
    - Baai van Bantam, 1883; B55a-B55b; Schaal 50.000
      - Blad 1, B55a
      - correctieblad, B55b
    - Baai van Bantam tot de Struisvogelklippen, 1883; B60a-B60b; Schaal 50.000
      - min. bl., B60a
      - constr. bl., B60b
    - Correctie krt. 96. Baai van Bantam, 1917; B61; Schaal 50.000
      Schip: Gouv. S.S. Dog
    - Gebroeders, 1885; B66; Schaal 25.000
    - Brouwersbanken, 1885; B67; Schaal 25.000
    - Lynnrif, 1885; B68; Schaal 25.000
    - Noordwachter, 1885; B69; Schaal 25.000
    - Swallowrif, 1885; B70; Schaal 25.000
    - Lodingen in de Javazee om de Duizend-eilanden, 1886; B81a-B81c; Schaal 200.000
      Schip: Blommendal en Hydrograaf c in 2
      - Blad 1, B81a
      - Blad 2, B81b
      - Blad 3, B81c
    - Arnemuiden en Etna-droogte en Nassaurif, 1886; B82; Schaal 200.000
    - Etna-droogte, 1886; B83; Schaal 10.000
    - Arnemuiden-droogte, 1886; B84; Schaal 10.000
    - Onderzoek naar Brouwersdroogte, 1886; B85; Schaal 50.000
    - Onderzoek naar een rif ten ZO. van Noordwachter, 1869; B86; Schaal 150.000
      Schip: Briel?
    - Java Zee, lodingen telegraafkabel van Batavia naar Gasparstraten, 1902; B87; Schaal 1.000.000
      Schip: Snip
    - Lodingen in de Java zee, 1854; B88
      Schip: Aruba
    - Vergroting van krt. 78, 1899; B105
      Schip: H.M. Holland
    - BeZ. de Duizend-eilanden. Opname Hydrograaf in aansluiting met opname Blommendal, 1884; B117a-B117c; Schaal 40.000
      Schip: Hydrograaf a, b, in 2
      - min. bl., B117a
      - constr. bl. zie 120, B117b
      - constr. bl. zie 120, B117c
    - Westelijke vaarwaters naar de rede van Batavia, 1884; B120a-B120f; Schaal 40.000
      a, d, in 2
      - min. bl., B120a
      - getekende kaart 86, B120b
      - constr. bl., B120c
      - constr. bl., B120d
      - kustlijn luchtkaartering, B120e
      - kustlijn luchtkaartering, B120f
    - Aanvullingsblad op 120. lodingen beZ. Agenieten eil., 1884; B121; Schaal 40.000
    - Onderzoek naar een rif voorkomende op de oude kaart, 1, 5 Zn. ten NO. van Kl. Kombuis, 1885; B122; Schaal 40.000
    - Onderzoek naar het rif Djantoer en het Janusrif, 1885; B123a-B123c; Schaal verschillend
      - Blad 1, B123a
      - Blad 2, B123b
      - Blad 3, B123c
    - Lodingen beO. het Saoerif, 1885; B124; Schaal 10.000
    - Verbeterde ligging der Karbouwriffen, 1885; B125a-B125b; Schaal 40.000
      - Blad 1, B125a
      - Blad 2, B125b
    - Struisvogelklippen, 1864; B126; Schaal 10.000
      Opgenomen/samengesteld: D.O. Schwenke
    - Tongara-rif en Karang Loembang, 1864; B127; Schaal 1.000
    - Groot en Klein Kombuis, 1866; B128; Schaal 10.000
    - Menscheneter met het rif daar beOosten gelegen, 1866; B129; Schaal 10.000
    - Noordkant van het rif beN. Oentoeng Djawa, 1865; B130; Schaal 10.000
    - Middelburg en Amsterdam em nabijgelegen riffen, 1865; B131; Schaal 10.000
    - Zuidkant van het eiland Middelburg, 1864; B132; Schaal 1.000
    - Karang Tanah Ketapan, 1865; B133; Schaal 1.000
    - Meindertsdroogte, 1865; B134; Schaal 1.000
    - Karang Sepat en Karang Tanda P. Obi, 1865; B135; Schaal 1.000
    - Rivier Tjidani of Tangerang, 1847; B136; Schaal 10.000
      Opgenomen/samengesteld: Tengnagel in 2
    - Rede Batavia, 1881; B151a-B151f; Schaal 40.000
      Opgenomen/samengesteld: J.A.P. v. Dorth
      - min. bl., B151a
      - getekende kaart 87, B151b
      - corr. bl., B151c
      - corr. bl., B151d
      - (2 stukken), B151e
      - constr. bladen, B151f
    - Rede Batavia, 1912; B152a-B152b; Schaal 40.000
      - min. bl., B152a
      - constr. bl., B152b
    - Hoek Krawang, 1935; B153a-B153b; Schaal 50.912
      Opgenomen/samengesteld: J.Th. Verstelle Schip: Zuiderkruis
      - min. bl., B153a
      - constr. bl., B153b
    - Rede van Onrust, 1911; B155a-B155b; Schaal 20.000
      - min. bl., B155a
      - constr. bl., B155b
    - Vaarwaters om en bij Onrust, 1877; B156a-B156b; Schaal 5.000
      Opgenomen/samengesteld: F.C. Gobée a, b in 2
      - min. bl., B156a
      - constr. bl., B156b
    - Het eiland Kuiper, 1864; B157; Schaal 1.000
    - Peilingen op de Mathilda-klip en de Steen van Onrust, 1917; B158; Schaal ?
      Opgenomen/samengesteld: Gezagh. Gouv. Marine Elbers
    - Mathilda-klip en Steen van Onrust, 1923; B159; Schaal 1.000
      Opgenomen/samengesteld: Directeur haven
    - Karang Djambatan (beZ. Kuiper), 1923; B160; Schaal 1.000
    - Riffen beZ. Purmerend, 1923; B161; Schaal 1.000
    - Rif. beO. Kuiper, 1939; B162; Schaal 1.000
    - Het rif, het Wapen van Purmerend, 1939; B163; Schaal 1.000
    - Karang Poeloe Obi, Nov./Dec. '39; B164; Schaal 1.000
    - Rif Obi (Oebi) en rif daar beZuiden, Oct. 1945 +- 1946?; B165; Schaal 5.000
      Opgenomen/samengesteld: Capt. A. Day Schip: His. Ms. White Bear
    - Rif Monnikendam, Karang Kamal en Karang Poeloe Ajer; Jan. 1947; April 1949; Mei 1949; B166; Schaal 10.000; Schaal 1.000
      Schip: Gouv. opn. vtg. Gemma Opgenomen/samengesteld: Gezagh. J.P.J. de Groot Schip: Zuiderkruis
    - Het eiland Dapoer met omliggende riffen, Mrt. 1949; B167; Schaal 10.000
      Opgenomen/samengesteld: Gezagh. J.P.J. de Groot Schip: R.O.V. Zuiderkruis
    - Oostelijk gedeelte van het eil. Leiden, April 1951; B168; Schaal 1.000
      Schip: R.O.V. Gandeng
    - Rhijnlandsdroogte (Karang Tahan), Sept. Oct.' 49 April 1951; B169; Schaal 1.000
      Opgenomen/samengesteld: MS. Zeezwaluw; R.O.V. Gandeng Schip: V.E.M.; F.C. Backer Dirks
    - Karang Pipa, B170; Schaal 1.000
    - Pas-op-droogte (Karang Tenggelam), 1954; B171; Schaal 1.000
      Opgenomen/samengesteld: Gezagh. P. Noorduin Schip: Burdjankal
    - Neptunusdroogte (Karang Pasir), B172; Schaal 1.000
    - Neerstuk (Karang Djambatan), B173; Schaal 1.000
    - Vader Smit droogte (Poeloe Poetri), B174; Schaal 1.000
    - Haven Tandjoeng Priok, B175; Schaal 5.000
    - Haven Tandjoeng Priok, B176; Schaal 5.000
    - Neptunusdroogte, 1848; B177; Schaal 1.000
      Opgenomen/samengesteld: Tengnagel
    - Haven van Tandjoeng Priok, 1865; B178a-B178c
      Opgenomen/samengesteld: D.O. Schwencke
      - Blad 1, B178a; Schaal 5.000
      - Blad 2, B178b; Schaal 10.000
      - Blad 3, B178c; Schaal 10.000
    - Haven van Tandjoeng Priok, 1865; B179; Schaal 5.000
      Opgenomen/samengesteld: D.O. Schwenke nr 1, 2, 3, 4, 5, 6, 7
    - Haven Tandjoeng Priok. Ligging droogdokken en diepte voor de Kade voor Kabelschepen, 1865; B180; Schaal ?
    - Boeienkaart van buitenhaven Tg. Priok, 1864; B181; Schaal 5.000
    - Haven Tg. Priok. Buitenhaven beNE. losliggende golfbreker, min. bl., 1865; B182a; Schaal 5.000
    - Haven Tg. Priok. 3e binnenhaven, 1865; B183a-B183c
      - min. bl., B183a; Schaal 2.000
      - constr. bl., B183b; Schaal 5.000
      - witdruk-dregblad, B183c; Schaal 5.000
    - Boeienkaart Tg. Priok. 2 witdrukken aanééngevoegd, 1897; B184; Schaal 5.000
      Schip: G.S.S. Zeeduif
    - Tg. Priok Harbour. a/b H.Ms. Bear gedrukte krt. (Photolitho), 1864; B185; Schaal 7.200
    - Tandjoeng Priok. Toegang tot de Haven, 1864; B186; Schaal 3.600
    - Rede Oud Batavia (Minuutblad en constructie blad), 1865; B187; Schaal 25.000
    - Baai van Batavia, 1865; B188a-B188b; Schaal 25.000
      Opgenomen/samengesteld: D.O. Schwenke a, b in 2
      - min. bl., B188a
      - constructie bl., B188b
    - Tg. Priok (5 witdrukken van haven en omgeving), 1865; B189; Schaal verschillend
      Opgenomen/samengesteld: D.O. Schwenke B189 in 2
    - Tg. Krawang, 1865; B190a-B190b; Schaal 25.000
      Opgenomen/samengesteld: D.O. Schwenke b in 2
      - min. bl., B190a
      - constr. bl., B190b
    - Tg. Priok (grote witdruk), 1865; B191; Schaal 2000
      Opgenomen/samengesteld: D.O. Schwenke B191 in 4
    - Rif Kuiper, 1887; B192a-B192b; Schaal 12.500
      Opgenomen/samengesteld: C.J.R. Kroesen
      - min. bl., B192a
      - constr. bl., B192b
  - Onderafdeling C: van hoek Krawang tot Tegal (107° O.L. tot 109° O.L.), C
    - Noordkust Java, van hoek Krawang tot hoek Tanah, 1885; C1a-C1c; Schaal 200.000
      Schip: Melvill v. Carnbee a, b, c in 2
      - min. bl., C1a
      - constr. bl., C1b
      - constr. bl., C1c
    - Lodingen ter Noordkust Java, 1885; C11a-C11b; Schaal 200.000
      Schip: Hydrograaf a-2
      - constr. en min. bl., C11a
      - min. bl., C11b
    - Tg. Bobos, 1938; C20a-C20b; Schaal 50.000
      Opgenomen/samengesteld: Pardi Schip: Hydrograaf
      - min. bl., C20a
      - constr. bl., C20b
    - Sedoelang-eilanden, 1884; C21; Schaal 50.000
      Schip: Melv. v. Carnbee
    - Kali Bobos, 1929; C22a-C22b; Schaal 25.000
      Opgenomen/samengesteld: v. Lynden Schip: Orion
      - min. bl., C22a
      - constr. bl., C22b
    - N.kust Java van Hk. Sentigi tot Hk. Indramajoe, min. bl., 1907; C23a-C23b; Schaal 50.000
      Schip: Opn. v. Doorn
      - min. bl., C23a
      - constr. bl., C23b
    - Rede Indramajoe, 1924; C24a-C24d; Schaal 50.000
      Opgenomen/samengesteld: Adj. Insp. Sch. J.W. Langeler Schip: G.S.S. Sirius
      - Blad 1, C24a
      - Blad 2, C24b
      - Blad 3, C24c
      - Blad 4, C24d
    - Rede Indramajoe, 1931; C25a-C25b; Schaal 50.000